【裁判字號】    98,抗,1259
【裁判日期】    981203
【裁判案由】    聲請具保停止羈押
【裁判全文】
臺灣高等法院刑事裁定                  98年度抗字第1259號
抗  告  人
即  被  告  甲○○
                      樓
上列抗告人即被告因聲請停止羈押案件，不服臺灣桃園地方法院
中華民國98年11 月9日裁定（98年度聲字第4102號），提起抗告
，本院裁定如下：
    主  文
抗告駁回。
    理  由
一、抗告意旨略以：原審僅以被告所犯係最輕本刑五年以上重
    罪為由，裁定予以羈押，於法有違。被告患有嚴重椎間盤
    突出之疾病，98年11月被告經所方安排，進行Ｘ光拍攝診斷
    ，且亦曾附上國泰醫院核磁共振影片8 張證實被告確實身患
    疾病，而98年9 月曾受所方醫師診療完畢後仍然疼痛不堪，
    痛苦難耐，所方提供之醫療顯然不足，被告之疾仍需專業醫
    師，完善醫療設備方可進行治療，爰依法聲請撤銷原裁定云
    云。
二、按被告經法官訊問後，認為犯罪嫌疑重大，有下列情形之一
    ：(一)逃亡或有事實足認有逃亡之虞者。(二)有事實足認為有湮
    滅、偽造、變造證據或勾串共犯或證人之虞者。(三)所犯為死
    刑、無期徒刑或最輕本刑為五年以上有期徒刑之罪者，非予
    羈押，顯難進行追訴、審判或執行者，得羈押之，為刑事訴
    訟法第101條第1項所明定。次按羈押之目的，在使追訴、審
    判得以順利進行，被告有無羈押之必要，法院自得就具體個
    案情節斟酌決定，如就客觀情事觀察，法院羈押裁定並無明
    顯違反比例原則情形，即無違法或不當可言。再者，羈押被
    告之審酌，並非為被告有罪、無罪之調查，而係以被告所犯
    罪嫌是否重大，有無羈押原因及必要性，資為是否羈押之依
    據。因而此所稱犯罪嫌疑重大，自與有罪判決須達毫無懷疑
    之確信有所不同，故法院僅須依本案卷證就形式上觀察該證
    據有無證據能力，再就形式上衡量該證據之證據價值，以決
    定被告之「犯罪嫌疑」是否重大。易言之，所謂有無羈押之
    必要，仍許法院斟酌訴訟進行程度及其他一切情事而為認定
    ，除有刑事訴訟法第114 條各款所列必須停止羈押情形之一
    不得駁回者外，准許與否，該管法院有自由裁量之權，要非
    被告所得強求（最高法院29年抗字第57 號、46年台抗字第6
    號、第21號判例意旨參照）。
三、經查：
  (一)原裁定以被告涉犯違反毒品危害防制條例之最輕本刑五年以
    上有期徒刑之罪，且有事實足認有逃亡之虞，有刑事訴訟法
    第101條第1項第1、3款之情形，非予羈押顯難進行審判或執
    行，而裁定准予執行羈押。又被告既係被追訴違反毒品危害
    防制條例第4條第1項等規定，並有前述證人及相關卷存事證
    可為憑佐，足認其犯罪嫌疑重大，且被告自承其在緬甸十多
    年從事有機肥料，經查其入出境頻繁，有法務部入出境資訊
    連結作業附卷可佐，是有相當理由認為其有逃亡之虞，另被
    告雖罹患椎間盤突出之疾病，然並無大礙，核無刑事訴訟法
    第114條第1 項第3款規定之「現罹疾病，非保外治療顯難痊
    癒者」情事，因以被告羈押之原因依然存在，不能因具保而
    使之消滅，而駁回被告具保停止羈押之聲請，經核於法並無
    不合，亦難謂有何不當。
  (二)原審係以被告犯罪嫌疑重大，有事實足認有逃亡之虞，且所
    犯係最輕本刑五年以上有期徒刑之罪，非予羈押顯難進行追
    訴、審判或執行為羈押理由，顯非僅以被告所犯係最輕本刑
    五年以上有期徒刑之罪為唯一之羈押事由，抗告意旨部分
    以原審單以重罪作為羈押理由，顯係誤會。
  (三)至抗告意旨部分，以被告罹患椎間盤突出疾病，指稱其有
    刑事訴訟法第114條第3款所規定：現罹疾病，非保外治療顯
    難痊癒者之必要停止羈押要件存在云云。然原裁定已敘明，
    經原審法院依職權向臺灣桃園看守所查詢之結果為：被告於
    98 年9月間曾於臺灣桃園看守所針對椎間盤突出疾病就診，
    該所有提供14日份量之鬆弛劑供被告服用，經該所安排於所
    內為被告拍攝Ｘ光片，並經醫師診斷，被告之骨刺疾病並無
    大礙，該所仍有提供藥物治療，繼續門診追蹤，會繼續觀察
    其個案情形，如有其他症狀該所無法治療，亦會戒護就醫等
    情，有原審辦理刑事案件電話記錄查詢表2 紙附卷可參，因
    認被告雖患有前述疾病，然未到達影響其身體健康狀況甚鉅
    而有保外就醫之必要，自無刑事訴訟法第114條第3款所規定
    ：現罹疾病，非保外治療顯難痊癒者之必要停止羈押要件存
    在甚明。是以，原裁定業就執行羈押後如何認被告仍有繼續
    羈押之必要，既已論敘其判斷之心證理由，所為裁量及判斷
    又無違經驗及論理法則，即不得任意漫指為違法。抗告意旨
    仍執前詞，就原審上揭自由裁量職權之適法行使暨敘明之理
    由，徒憑己見，泛指原裁定不當，尚難認為有理由。
四、綜上，原審以被告犯罪嫌疑重大，有事實足認有逃亡之虞、
    ，所犯並為最輕本刑有期徒刑五年以上之重罪，非予羈押顯
    難進行審判或執行，有羈押之必要，而駁回被告具保停止羈
    押之聲請，核無不合。被告提起抗告，為無理由，應予駁回
    。
據上論結，應依刑事訴訟法第412條，裁定如主文。
中    華    民    國    98    年    12    月    3     日
                  刑事第二十庭審判長法  官  楊貴雄
                                    法  官  許必奇
                                    法  官  周明鴻
以上正本證明與原本無異。
不得再抗告。
                                    書記官  郭彥琪
中    華    民    國    98    年    12    月    4     日


司法院資訊處製作；財團法人民間司法改革基金會備份。
